# 关联交易请教

提问人：lsx308 时间：2017-01-18 08:34:51
A、B公司投资C公司，其中A占51%，B持股49%,2016年 6 月A将成本 250 万元的存货 450 万元出售给B，B公司作为固定资产管理， 2016 年 12 月B公司将存货按 250 万元的价格出售给C公司。请问这种关联交易该如何抵销，假设 2016 年B 公司对该设备计提了 20万元的折旧

回答人：chenyiwei
建议先了解清楚该交易的背景，例如：（ 1 ）上述两步骤是否为一揽子交易；（ 2 ）B购入后对该资产的使用和管理情况；（ 3 ）两次交易价格的确定原则；（ 4 ）B在交易过程中发生的损失，A是否给予补偿；等等。